【裁判字號】    98,交聲,2642
【裁判日期】    990129
【裁判案由】    違反道路交通管理處罰條例聲明異議
【裁判全文】
臺灣桃園地方法院交通事件裁定        98年度交聲字第2642號
原處分機關  交通部公路總局新竹區監理所中壢監理站
異  議  人
即受處分人  甲○○○○○○
上列異議人即受處分人因違反道路交通管理處罰條例案件，對於
交通部公路總局新竹區監理所中壢監理站中華民國98年9 月21日
所為之處分（原處分案號：壢監裁字第裁53-DB0000000號）聲明
異議，本院裁定如下：
    主  文
異議駁回。
    理  由
一、原處分意旨略以：本件異議人即受處分人甲○○○○○○（
    下稱異議人）所有之車牌號碼1310-DZ 號自用小貨車，於民
    國98年1 月19日上午9 時46分許，行經桃園縣中壢市○○路
    446 巷時，因有闖紅燈之違規情事而為警舉發，並填製桃警
    局交字第DB0000000 號舉發違反道路交通管理事件通知單，
    嗣未遵期到案，原處分機關遂於98年9 月21日以壢監裁字第
    裁53-B0000000 號裁決書，依照道路交通管理處罰條例第53
    條第1 項之規定，裁處異議人罰鍰新臺幣（下同）5,400 元
    等語。
二、聲明異議意旨略以：異議人所有之上開車輛，因被拍照逕行
    舉發，未於違規現場攔查開立罰單，故不知違規情事，而舉
    發單位以掛號郵寄至車籍地址，因未有人簽收而寄存於當地
    郵局，異議人確實未收到罰單，也未見掛號通知，因超過到
    案日期而被加倍罰鍰制5,400 元，實不合理，故請求撤銷原
    處分云云。
三、按汽車駕駛人，行經有燈光號誌管制之交岔路口闖紅燈者，
    處新臺幣（下同）1,800 元以上5,400 元以下罰鍰，並記違
    規點數3 點，道路交通管理處罰條例第53條第1 項、第63條
    第1 項第3 款分別定有明文。
四、經查：
  (一)依異議人於聲明異議狀所載之意旨，其就本件闖紅燈之違規
    事實並不爭執，且有違規照片2 張在券可稽，是異議人所有
    之車牌號碼1310-DZ 號自用小貨車，於98年1 月19日上午9
    時46分許，行經桃園縣中壢市○○路446 巷有闖紅燈之違規
    事實，首堪認定。
  (二)又異議人本件聲明異議撞上所載之地址為「桃園縣桃園市○
    ○路571 巷26號1 樓」，並有經濟部商業司商業登記資料查
    詢1 紙附卷可佐，是異議人係設於「桃園縣桃園市○○路57
    1 巷26號1 樓」無誤。
  (三)按違反道路交通管理事件統一裁罰基準及處理細則第五條規
    定，處理違反道路交通管理事件，有關文書送達之程序，依
    行政程序法之規定而送達，於應受送達人之住居所、事務所
    或營業所為之；於應送達處所不獲會晤應受送達人時，得將
    文書付與有辨別事理能力之同居人、受僱人或應送達處所之
    接收郵件人員。送達，不能依前二條規定為之者，得將文書
    寄存送達地之地方自治或警察機關，並作送達通知書兩份，
    一份黏貼於應受送達人住居所、事務所、營業所或其就業處
    所門首，另一份交由鄰居轉交或置於該送達處所信箱或其他
    適當位置，以為送達；前項情形，由郵政機關為送達者，得
    將文書寄存於送達地之郵政機關，行政程序法第72條第1 項
    、第73條第1 項及第74條第1 項、第2 項分別定有明文。查
    本件原舉發單位即桃園縣政府警察局中壢分局將舉發通知單
    送交郵政機關以掛號郵寄方式，投遞至異議人之營業處所即
    桃園縣桃園市○○路571 巷26號1 樓為送達時，因在送達處
    所未獲會晤應受送達人，亦無受領文書之同居人、受僱人，
    或接收郵件人員，遂於98年2 月13日將舉發通知單寄存於中
    壢第21支局，並作送達通知書2 份，1 份黏貼於異議人住所
    門首，另1 份置於送達處所信箱或適當位置，以為送達，此
    有桃園縣政府警察局中壢分局送達證書影本一紙在卷足憑，
    是原舉發機關既係依上開法定程序送達，自已發生合法送達
    之效力，不因異議人實際上有無收受而有所異，故異議人執
    此爭辯，尚非有據。
  (四)綜上，異議人所有之上開車輛，有於上開時間在燈光管制之
    交岔路口闖紅燈之違規行為至為明確，原舉發機關依法舉發
    固並無違誤之處，本件異議為無理由，應予駁回。
據上論斷，應依道路交通案件處理辦法第19條，裁定如主文。
中    華    民    國    99    年    1     月    29    日
                     臺灣桃園地方法院交通法庭
                        法  官  柯姿佐
以上正本證明與原本無異。
如不服本裁定，應於裁定送達後5 日內向本院提出抗告狀。
                        書記官  王明玉
中    華    民    國    99    年    2     月    5     日

司法院資訊處製作；財團法人民間司法改革基金會備份。
